【裁判字號】    90,上易,869
【裁判日期】    900329
【裁判案由】    恐嚇取財
【裁判全文】
臺灣高等法院高雄分院刑事判決          九十年度上易字第八六九號
    上  訴  人
    即  被  告  己○○
右上訴人因恐嚇取財案件，不服臺灣高雄地方法院九十年度易字第七二八號，中華民
國九十年三月二十九日第一審判決（起訴案號：臺灣高雄地方法院檢察署九十年度偵
字第二四二０號）提起上訴，本件判決如左：
      主      文
上訴駁回。
      事實及理由
一、本案經本院審理結果，認第一審判決認事用法及量刑均無不當，應予維持，並引
    用第一審判決書記載之事實、證據及理由。
二、被告上訴意旨略以伊當日因喝酒甚多，心神喪失，不知有犯恐嚇取財情事，伊僅
    記得當日因在庚○○攤位前，射擊空氣槍得分獲得獎品，因要購該支空氣槍而與
    謝女發生糾紛，況且被害人領回之三千元，是伊原有之錢財，非恐嚇而來云云；
    經查被告既稱其玩空氣槍射得獎品，顯然無心神喪失情事；又各被害人與被告無
    仇，被告苟無恐嚇取財，豈有一致指訴被告之理，被告所辯，係卸責之詞，不足
    採信，其上訴無理由，應予駁回。
據上論結，應依刑事訴訟法第三百六十八條、第三百七十三條，判決如主文。
本案經檢察官邱榮藏到庭執行職務。
中    華    民    國     九十       年        七      月        三      日
                              臺灣高等法院高雄分院刑事第九庭
                                  審判長法官  張甲松
                                        法官  任森銓
                                        法官  江泰章
右正本證甲與原本無異。
不得上訴。
                                      書記官  黃一秋
中    華    民    國     九十       年        七      月        四      日
                                                                  Ａ
臺灣高雄地方法院刑事判決                            九十年度易字第七二八號
    公訴人  臺灣高雄地方法院檢察署檢察官
    被  告  己○○  男  三十二歲（民國○○○年○月○○日生）
                    身分證統一編號：Ｔ一二六五二二六七號
                    住高雄市前鎮區建隆里西甲南巷一０二號
                    （現羈押於臺灣高雄看守所）
右列被告因恐嚇取財案件，經檢察官提起公訴（九十年度偵字第二四二０號），本院
判決如左：
    主  文
己○○連續意圖為自己不法之所有，以恐嚇使人將本人之物交付，累犯，處有期徒刑
壹年陸月。
    事  實
一、己○○曾因違反槍砲彈藥刀械管制條例、麻醉藥品管理條例及公共危險等案件，
    分別經本院判處有期徒刑五月、六月及六月確定，嗣經合併定應執行有期徒刑一
    年二月，於民國八十六年四月十八日執行完畢，詎其仍不知悔改，復於九十年一
    月二十七日二十時許，在高雄市前金區○○○路與五福三路交岔路口之中央公園
    內，見丙○○、乙○○、丁○○、庚○○及戊○○等攤販老實可欺，遂基於意圖
    為自己不法所有之概括犯意，連續以如附表之方式恐嚇丙○○等五人，致使丙○○等五人心生畏懼，其中丙○○、乙○○、丁○○三人，並均分別交付己○○如
    附表所示之財物。嗣於同日二十一時許，己○○於向戊○○恐嚇時為警當場查獲
    ，並在其身上起出恐嚇所得財物新臺幣（下同）三千元。
二、案經高雄市政府警察局新興分局移送臺灣高雄地方法院檢察署檢察官偵查起訴。
    理  由
一、訊據被告己○○固不否認確曾向丙○○、乙○○、丁○○、庚○○及戊○○等五
    位被害人，說過類似如附表恐嚇方法欄所示之話，惟矢口否認有何恐嚇取財犯行
    ，辯稱：伊不認識前揭被害人，也未恐嚇他們或強取財物，當時因喝醉酒，才一
    時糊塗才說出不應說的話，而且警察在伊身上起出的三千元，是伊自己的云云。
    經查：本件被告如何連續恐嚇取財等情，業據被害人丙○○、乙○○、丁○○、
    庚○○及戊○○等五人，分別於警訊時指訴詳盡，被告雖以前揭情詞置辯，惟被
    丁○○、丙○○、乙○○三人所交付之三千元，既當場由被告身上起出，並由被
    害人領回，有贓物認領保管收據三紙在卷可稽，且被害人丁○○於偵查時再次甲
    確指稱：被告當時沒有有喝醉酒，自稱是在地人，說拿一千元保障安全等語（見
    九十年二月八日偵訊筆錄）；被害人丙○○於本院行調查證據程序時甲確指稱：
    「他到我的攤位上，把我叫到攤位的後面，跟我說每一攤要收一千元，我想一想
    ，就拿一千元給他」、「當時被告講話很清楚，沒有聞到酒味，不像是酒醉的樣
    子」等語（見本院九十年三月十九日訊問筆錄），被害人乙○○亦到庭甲確指稱
    ：「當天他穿著薄薄的長袖衣服，原本看不到他手臂上的刺青，但是被告在恐嚇
    我時，就同時把衣袖拉高，讓我看刺青，我看了之後，就拿一千元給被告」、「
    他跟我說如果不給他，就把我的店拆了」、「被告當天身上的確有酒味，但他神
    智非常清楚，不可能是酒醉的樣子」等語（見本院九十年三月十三日訊問筆錄）
    ，再參以被害人等與被告均無怨隙，並無誣陷之動機等情，應足認被告確有恐嚇
    取財犯行，其前揭辯詞自不足採信，是本件事證甲確，被告犯行洵堪認定，應依
    法加以論科。
二、核被告己○○所為，係分別觸犯如附表所示之恐嚇取財既遂罪及恐嚇取財未遂罪
    。其前後多次恐嚇取財既遂及未遂犯行，時間緊接，犯罪構成要件相同，僅既未
    遂狀態有別，顯係基於概括犯意反覆為之，應依連續犯之規定論以情節較重之恐
    嚇取財既遂罪一罪，並加重其刑。又其曾因違反槍砲彈藥刀械管制條例、麻醉藥
    品管理條例及公共危險等案件，分別經本院判處有期徒刑五月、六月及六月確定
    ，嗣經合併定應執行有期徒刑一年二月，於八十六年四月十八日執行完畢，有臺
    灣高等法院被告全國前案紀錄表可按，其於五年以內再犯本件有期徒刑以上之罪
    ，為累犯，應依法重其刑。爰審酌被告之犯罪動機、目的、手段，與生活狀況、
    品行、智識程度，其無故任意恐嚇善良國民之行為，對社會治安破壞重大，造成
    被恐嚇之國民重大身心負擔，犯罪情節重大等一切情狀，量處如主文所示之刑，
    以示儆懲。
據上論斷，應依刑事訴訟法第二百九十九條第一項前段，刑法第三百四十六條第一項
、第五十六條、第四十七條、罰金罰鍰提高標準條例第一條前段條，判決如主文。
本案經檢察官吳慧美到庭執行職務。
中      華      民      國    九十      年      三      月    二十九    日
                                臺灣高雄地方法院刑事第七庭
                                  法  官 劉傑民
右正本證甲與原本無異。
如不服本判決，應於判決送達後十日內，向本院提出上訴狀。
                                  書記官 黃琬婷
中      華      民      國    九十      年      三      月    二十九    日
附錄本案科刑判決法條：
刑法第三百四十六條
意圖為自己或第三人不法之所有，以恐嚇使人將本人或第三人之物交付者，處六月以
上五年以下有期徒刑，得併科一千元以下罰金。
附表：
┌──┬────┬──────────────┬─────┬──────┐
│編號│被 害 人│ 恐      嚇      方      法 │所 得財 物│犯 罪  法 條│
├──┼────┼──────────────┼─────┼──────┤
│ 一 │丙 ○ ○│將被害人叫到攤位後面，以兇惡│新臺幣一千│刑法第三百四│
│    │        │之語氣告知其係甘蔗幫成員，該│元。      │十六條第一項│
│    │        │地每年每攤要繳交一千元。    │          │。          │
├──┼────┼──────────────┼─────┼──────┤
│ 二 │乙 ○ ○│故意拉高衣袖露出手臂上之刺青│新臺幣一千│刑法第三百四│
│    │        │，並以兇惡之語氣要被害人交付│元。      │十六條第一項│
│    │        │一千元，如有不從，將砸毀攤位│          │。          │
├──┼────┼──────────────┼─────┼──────┤
│ 三 │丁 ○ ○│故意拉高衣袖露出手臂上之刺青│新臺幣一千│刑法第三百四│
│    │        │，並以兇惡之語氣告知其係在地│元。      │十六條第一項│
│    │        │人，要被害人交付一千元，保障│          │。          │
│    │        │安全，如有不從後果自行負責。│          │            │
├──┼────┼──────────────┼─────┼──────┤
│ 四 │庚 ○ ○│以兇惡之語氣告知在該地擺設攤│被告因遭旁│刑法第三百四│
│    │        │位需繳交一千元，如有不從，將│人支開，而│十六條第三項│
│    │        │取走被害人所有營業用之空氣槍│未取得任何│、第一項。  │
│    │        │一枝。                      │財物。    │            │
├──┼────┼──────────────┼─────┼──────┤
│ 五 │戊 ○ ○│故意拉高衣袖露出手臂上之刺青│於尚未取得│刑法第三百四│
│    │        │，並以兇惡之語氣要被害人交付│財物之時，│十六條第三項│
│    │        │一千元，如有不從，將砸毀攤位│即為到場員│、第一項。  │
│    │        │。                          │警逮捕。  │            │
└──┴────┴──────────────┴─────┴──────┘


司法院資訊處製作；財團法人民間司法改革基金會備份。
